# 给计学撮要提个排版建议

提问人：dongMEW 时间：2012-01-01 09:06:05
昨天开始看，内容很好，就是排版紧密，书开本也很小，想记录一些感想的笔记根本没地方！！！！请论坛相关老师有机会能否稍个信呀，下次再版时扩大一些版面，多留白，章节之间可以增加“笔记”空白栏，谢谢了！
该贴已经同步到 dongMEW的微博

回答人：chenyiwei
谢谢提供建议！今后再出续编本时我们会认真考虑。不过这个续编本预计要再等 3 ～ 4 年了。

提问人：feeling1206 时间：2014-01-29 16:57:23
内容比较多的是财务报表审计的，瑞华有无打算就内控审计或者整合审计出书？

回答人：chenyiwei
今后随着实际案例的收集和资料的积累，会考虑增加这方面内容的比重。谢谢！